【裁判字號】    89,易,2260
【裁判日期】    891025
【裁判案由】    家庭暴力罪之傷害
【裁判全文】
臺灣桃園地方法院刑事判決                        八十九年度易字第二二六號
    公  訴  人  臺灣桃園地方法院檢察署檢察官
    被      告  甲○○
右列被告因家庭暴力之傷害案件，經檢察官提起公訴（八十九年度偵字第一二二三一
號），本院判決如左：
        主  文
甲○○連續傷害人之身體，處有期徒刑柒月。
        事  實
一、甲○○與乙○○為夫妻，丙○○○為乙○○之母。緣於民國八十九年七月二十九
    日晚上十時三十分許，甲○○前往丙○○○位於桃園縣平鎮市○○路一三六巷四
    十九號之住處，欲向因與其爭吵而回娘家之乙○○拿其家中之鑰匙，其又因故而
    與前來應門之乙○○發生爭吵，乃大力踹丙○○○住處之大門，丙○○○乃趨前
    察看，甲○○本欲毆打乙○○，因被丙○○○阻擋，詎其竟基於傷害之概括故意
    ，不顧乙○○之跪地求饒，仍毆打丙○○○，並於丙○○○追出屋外站在其自用
    小客車左前方欲阻擋其離去時，駕駛其所有自用小客車擦撞丙○○○倒地。嗣乙○○亦追出屋外察看，甲○○復承繼前揭傷害之概括犯意，下車毆打乙○○，致
    丙○○○受有左前額瘀傷四乘四公分、前胸多處擦傷、後背多處擦傷、右上臂瘀
    傷二乘二公分；乙○○受有左眼框瘀血及臉、右手臂、左手臂多處瘀傷之傷害。
二、案經乙○○、丙○○○訴由桃園縣警察局平鎮分局報告臺灣桃園地方法院檢察署
    檢察官偵查起訴。
        理  由
一、訊據被告甲○○矢口否認右開事實，辯稱：因伊妻子即告訴人乙○○不回家，伊
    就到案發地點找乙○○拿伊住處的鑰匙，伊到達該處後按電鈴，乙○○出來從門
    縫遞鑰匙給伊，乙○○本來說要回家然後又不回家，伊就拍一下門，丙○○○在
    門內喊說「不要走、不要走」，並拉伊雙手，把伊拉進門內，並且把伊拉去撞牆
    壁，伊有打乙○○一巴掌，丙○○○不給伊走，伊即和丙○○○發生拉扯，伊把
    丙○○○推開後，即跑出門，伊把車門打開要離去時，丙○○○搶先坐在駕駛座
    上不讓伊走，乙○○跑去拉丙○○○要把丙○○○拉出駕駛座，待乙○○把丙○○○拉出來後伊就上車，發動車子，並將車門關起來，乙○○、丙○○○又從車
    窗拉伊，後來丙○○○就自己跌倒，伊看到丙○○○跌倒就停住沒有走，在該處
    等警察來云云。惟查：右開事實業據告訴人乙○○、丙○○○陳述綦詳；又被告
    至丙○○○右開住處大力踹踢該處之大門，亦經該二告訴人到庭指陳在案，卷附
    之桃園縣警察局平鎮分局處理家庭暴力案件現場報告表亦顯示該處之鐵捲門底部
    凹陷、鋁質紗門掉落，此並有現場照片四幀可按，告訴人丙○○○指陳鐵捲門之
    所以凹陷係被被告踢凹的，告訴人乙○○、丙○○○並陳稱鋁質紗門亦係被告踢
    落的，與現場跡證俱相符合；再告訴人乙○○所受傷勢為左眼框瘀血、右手臂、
    左手臂多處瘀傷，而告訴人丙○○○之傷勢則為左前額瘀傷四乘四公分、前胸多
    處擦傷、後背多處擦傷、右上臂瘀傷二乘二公分，此均有其二人所提出之診斷證
    明書各一紙及乙○○之所受傷害之照片三幀在卷足稽，該二人所受之傷勢甚多亦
    非輕，何有可能如被告所辯僅打乙○○一巴掌即造成該二人如此之傷害？被告又
    辯稱告訴人乙○○、丙○○○之傷勢係渠二人互相拉扯所造成的云云，然告訴人
    乙○○、丙○○○發生爭執之對象既係被告，則又何有可能不分對象反如瘋狗般
    相互亂咬，造成己方之嚴重傷害？綜上，被告辯詞顯係臨訟卸責之詞，不足採信
    ，此外，復有診斷證明書二紙、桃園縣警察局平鎮分局處理家庭暴力案件現場報
    告表、調查紀錄表各二紙、照片七幀附卷可稽，本件事證明確，被告犯行足堪認
    定。
二、核被告所為係犯刑法第二百七十七條第一項之傷害罪。被告先後傷害告訴人丙○○○、乙○○之犯行，時間緊接，所犯又係犯罪構成要件相同罪名，顯係基於概
    括犯意而為，為連續犯，應以一罪論，並應依刑法第五十六條之規定加重其刑。
    爰審酌被告犯後不思悔改與被害人和解反以荒謬之辯詞圖卸刑責、被害人之傷勢
    、被告之犯罪手段等一切情狀，量處如主文所示之刑。
據上論斷，應依刑事訴訟法第二百九十九條第一項前段，刑法第五十六條、第二百七
十七條第一項，罰金罰鍰提高標準條例第一條前段，判決如主文。
本案經檢察官何祖舜到庭執行職務
中      華      民      國      八十九    年    十    月      廿五      日
                                臺灣桃園地方法院刑事第一庭
                                      法  官    曾  雨  明
右正本證明與原本無異。
如不服本判決，應於判決送達後十日內向本院提出上訴狀( 應附繕本 )，上訴於
臺灣高等法院。
                                      書記官    戴  育  萍
中  華        民        國   八十九   年    十一   月    十五     日
附論罪科刑依據之法條：
刑法第二百七十七條第一項
傷害人之身體或健康者，處三年以下有期徒刑，拘役或一千元以下罰金。


司法院資訊處製作；財團法人民間司法改革基金會備份。
